# 请教陈版合同负债和预收账款的区别

提问人：蒲公英whying 时间：2020-11-10 09:38:16
公司出售一项自建固定资产，根据合同预收款项30%，待资产符合交割条件后，再收70%的款项，请教陈版，这种情况下，预收的30%的款项计入合同负债还是预收账款？新收入准则规范所有与客户之间的合同，除了准则列举的之外，是不是不仅仅是日常经营的收入，偶发的收入也适用新收入准则吗？谢谢

回答人：chenyiwei
“收入”应当来源于日常活动，这一点在新老准则下一致。但新准则的应用指南同时规定：“企业处置固定资产、无形资产等，在确定处置时点以及计量处置损益时，按照本准则的有关规定进行处理”。即，执行新收入准则后，对于固定资产、无形资产的处置，仍然是确认资产处置损益而不是收入成本，但何时确认资产处置损益，以及资产处置损益如何计量，应遵循新收入准则的相关规定。
就主帖案例，预收的款项暂挂其他应付款，不确认为合同负债。